臺灣桃園地方法院刑事判決　　　　　　99年度審訴字第2165號
公　訴　人　臺灣桃園地方法院檢察署檢察官
被　　　告　莊曉杰
上列被告因違反毒品危害防制條例案件，經檢察官提起公訴（99
年度偵字第13263 號、99年度毒偵字第2360號），被告於準備程
序進行中，就被訴事實為有罪之陳述，經本院告知簡式審判程序
意旨，並聽取當事人之意見後，本院合議庭裁定依簡式審判程序
審理，判決如下：
    主  文
莊曉杰施用第一級毒品，累犯，處有期徒刑玖月；又持有第一級
毒品，累犯，處有期徒刑月，扣案之第一級毒品海洛因壹包含
袋（驗餘毛重零點陸零壹公克）沒收銷燬之；應執行有期徒刑
拾月，扣案之第一級毒品海洛因壹包含袋（驗餘毛重零點陸零
壹公克）沒收銷燬之。
    事實及理由
一、犯罪事實：
    莊曉杰前於民國91年間因施用毒品案件，經臺灣基隆地方法
    院（下稱基隆地院）以91年度毒聲字第1026號裁定送觀察、
    勒戒後，因認無繼續施用毒品之傾向，於92年4 月16日執行
    完畢釋放出所，並經臺灣基隆地方法院檢察署檢察官以92年
    度毒偵緝字第27號、92年度毒偵字第271 號為不起訴處分確
    定；(一)復於同年間因竊盜案件，經基隆地院以91年度基簡字
    第662 號判決判處有期徒刑2 月，緩刑2 年，嗣經基隆地院
    以93年度撤緩字第19號裁定撤銷緩刑，應執行有期徒刑2 月
    確定；(二)又於上開觀察、勒戒執行完畢釋放後5 年內之92年
    間，因施用毒品案件，經基隆地院以92年度毒聲字第664 號
    裁定送觀察、勒戒後，因認有繼續施用毒品之傾向，再經同
    院以92年度毒聲字第1110號裁定令入戒治處所施以強制戒治
    ，於93年1 月9 日因法律修正報結出所，該次施用毒品犯行
    並經同院以92年度訴字第626 號判決判處有期徒刑7 月確定
    ；(三)另於93年間因搶奪案件，經基隆地院以93年度基簡字第
    307 號判決判處有期徒刑6 月確定；(四)再於同年間因施用毒
    品案件，經基隆地院以93年度訴字第330 號判決判處有期徒
    刑7 月確定；前揭(二)、(三)之罪刑嗣經基隆地院以93年度聲字
    第486 號裁定應執行有期徒刑1 年確定，並與(一)、(四)之罪刑
    入監接續執行，於94年12月2 日縮短刑期假釋出監併付保護
    管束，迄95年2 月9 日保護管束期滿，假釋未經撤銷，視為
    執行完畢；(五)繼於95年間因施用毒品案件，經本院以95年度
    訴字第1961號判決判處有期徒刑8 月確定；(六)更於同年間因
    竊盜案件，經本院以95年度壢簡字第1761號判決判處有期徒
    刑4 月確定；(七)復於同年間因竊盜案件，經本院以95年度桃
    簡字第3161號判決判處有期徒刑4 月確定；(八)又於同年間因
    施用毒品案件，經本院以96年度訴字第293 號判決判處有期
    徒刑10月確定；(九)另於同年間因竊盜案件，經基隆地院以96
    年度基簡字第483 號判決判處有期徒刑4 月確定；(十)再於同
    年間因施用毒品案件，經本院以96年度審訴字第130 號判決
    判處有期徒刑8 月，減為有期徒刑4 月確定；(十一)繼於96年間
    因施用毒品等案件，經本院以96年度訴字第994 號判決分別
    判處有期徒刑8 月、8 月、3 月、3 月確定，嗣經本院以96
    年度聲減字第5091號裁定各減其宣告刑二分之一，並定應執
    行有期徒刑7 月確定；上開(五)、(六)、(七)、(八)、(九)各罪刑嗣經
    本院以96年度聲減字第1785號裁定各減其宣告刑二分之一，
    並定應執行有期徒刑1 年2 月確定，而與前揭(十)、(十一)之罪經
    減刑後之刑入監接續執行，於97年9 月12日縮短刑期假釋出
    監併付保護管束，嗣經撤銷假釋，所餘殘刑4 月又23日，而
    於98年10月13日期滿執行完畢（以上於本案均構成累犯）。
    詎其猶不知悛悔，復基於施用第一級毒品之犯意，於98年11
    月21日14時許為警採尿時起往前回溯26小時內，在臺灣地區
    某不詳之地點，以不詳之方式，施用第一級毒品海洛因1 次
    。又其明知海洛因係毒品危害防制條例所列管之第一級毒品
    ，不得非法持有，竟於98年11月14日23時許，在桃園縣中壢
    市中原大學附近某處，向真實姓名年籍均不詳綽號「瓜哥」
    之成年男子，以新臺幣3,000 元之價格。購得第一級毒品海
    洛因1 包後持有之，嗣於同年月17日19時許，投宿於址設於
    桃園縣中壢市○○路○段153 號A 座4 樓之上海旅館內，於
    同日21時許，經上海旅館房務發現莊曉杰昏迷，緊急送至址
    設於桃園縣中壢市○○路155 號天晟醫院急診室急救，並於
    同日21時40分許，經天晟醫院急診室護士於莊曉杰之左腳襪
    子內發現白色粉末1 包，遂報警處理而為警查獲，並扣得上
    開第一級毒品海洛因1 包（驗前毛重0.37公克，因鑑驗使用
    費失0.0099公克，驗餘毛重0.3601公克，含與毒品無法析離
    之包裝袋1 個），始悉上情。
二、證據名稱：
  (一)被告莊曉杰於本院審理中之自白。
  (二)證人王其慧、江忻縈於警詢中之證述、證人即警員游宏森於
    本院準備程序中之證述。
  (三)桃園縣政府警察局中壢分局尿液暨毒品檢體真實姓名與編號
    對照表、桃園縣政府警察局中壢分局檢體監管紀錄表、桃園
    縣政府警察局勤務指揮中心受理案件紀錄表、台灣檢驗科技
    股份有限公司濫用藥物檢驗報告（尿液部分）、法務部法醫
    研究所100 年6 月27日法醫毒字第1000003523號函、臺灣桃
    園地方法院檢察署檢察官98年度毒偵字第5648號不起訴處分
    書及天晟醫院100 年4 月7 日天晟社服字第100040701 號函
    檢附就診病歷各1 份。
  (四)桃園縣政府警察局中壢分局扣押筆錄、桃園縣政府警察局扣
    押物品目錄表、台灣檢驗科技股份有限公司濫用藥物檢驗報
    告（毒品部分）各1 份、扣案之第一級毒品海洛因1 包（驗
    前毛重0.37公克，因鑑驗使用費失0.0099公克，驗餘毛重0.
    3601公克，含與毒品無法析離之包裝袋1 個）及現場照片2
    張。
  (五)臺灣高等法院被告前案紀錄表1 份。
三、核被告所為，分別係犯毒品危害防制條例第10條第1 項之施
    用第一級毒品罪及同法第11條第1 項之持有第一級毒品罪。
    被告施用第一級毒品前非法持有第一級毒品之低度行為，為
    施用之高度行為所吸收，不另論罪。被告所犯上開2 罪間，
    犯意各別，行為互殊，應予分論併罰。被告有如犯罪事實欄
    所載之前案及執行紀錄，此有臺灣高等法院被告前案紀錄表
    1 份在卷可稽，其於徒刑執行完畢後5 年內故意再犯本件有
    期徒刑以上之2 罪，均為累犯，皆應依刑法第47條第1 項規
    定加重其刑。爰審酌被告前已因施用毒品案件經觀察、勒戒
    及強制戒治、刑之執行完畢，本應徹底戒除毒癮，詎其仍未
    能自新、戒斷毒癮，竟仍施用足以導致人體機能發生依賴性
    、成癮性及抗藥性等障礙之第一級毒品，戕害自身健康，漠
    視法令禁制，實不宜寬縱，兼衡其智識程度、犯罪之動機、
    目的、手段及其犯罪後坦承犯行，態度尚可等一切情狀，分
    別量處如主文所示之刑，暨定其應執行之刑，以示懲儆。又
    扣案被告所有之第一級毒品海洛因1 包（驗前毛重0.37公克
    ，因鑑驗使用費失0.0099公克，驗餘毛重0.3601公克，含與
    毒品無法析離之包裝袋1 個）乃屬第一級毒品，有台灣檢驗
    科技股份有限公司濫用藥物檢驗報告（毒品部分）1 份附卷
    可稽，應依毒品危害防制條例第18條第1 項前段規定，沒收
    銷燬之，而其中包裝袋部分，依現行檢驗方式乃以刮除方式
    為之，包裝袋上仍會摻殘若干毒品無法分離，應一體視為毒
    品之部分，依毒品危害防制條例第18條第1 項前段規定，宣
    告沒收銷燬之。至鑑驗費失之毒品部分，既已滅失，爰不另
    為沒收銷燬之宣告。
四、應適用之法條：
    刑事訴訟法第273 條之1 第1 項、第299 條第1 項前段、第
    310 條之2 、第454 條第1 項，毒品危害防制條例第10條第
    1 項、第11條第1 項、第18條第1 項前段，刑法第11條、第
    47條第1 項、第51條第5 款。
五、如不服本件判決，得自收受判決送達之日起10日內，向本院
    提出上訴書狀，上訴於第二審法院。
本案經檢察官王碩志到庭執行職務。
中    華    民    國    100   年    9     月     16   日
                        刑事庭    法  官  潘怡華
以上正本證明與原本無異。
如不服本判決應於收受判決後10日內向本院提出上訴書狀，並應
敘述具體理由。其未敘述上訴理由者，應於上訴期間屆滿後20日
內向本院補提理由書( 均須按他造當事人之人數附繕本) 「切勿
逕送上級法院」。
                                  書記官  郭怡君
中    華    民    國    100   年    9     月     16   日
附錄本案論罪科刑法條：
毒品危害防制條例第10條
施用第一級毒品者，處6 月以上 5 年以下有期徒刑。
施用第二級毒品者，處3 年以下有期徒刑。
毒品危害防制條例第11條
持有第一級毒品者，處三年以下有期徒刑、拘役或新臺幣五萬元
以下罰金。
持有第二級毒品者，處二年以下有期徒刑、拘役或新臺幣三萬元
以下罰金。
持有第一級毒品純質淨重十公克以上者，處一年以上七年以下有
期徒刑，得併科新臺幣一百萬元以下罰金。
持有第二級毒品純質淨重二十公克以上者，處六月以上五年以下
有期徒刑，得併科新臺幣七十萬元以下罰金。
持有第三級毒品純質淨重二十公克以上者，處三年以下有期徒刑
，得併科新臺幣三十萬元以下罰金。
持有第四級毒品純質淨重二十公克以上者，處一年以下有期徒刑
，得併科新臺幣十萬元以下罰金。
持有專供製造或施用第一級、第二級毒品之器具者，處一年以下
有期徒刑、拘役或新臺幣一萬元以下罰金